臺灣新竹地方法院刑事宣示判決筆錄
111年度易字第167號
公  訴  人  臺灣新竹地方檢察署檢察官
被      告  張宇宸



            陳奕儒



上  二  人
指定辯護人  本院公設辯護人周凱珍
上列被告因竊盜案件，檢察官提起公訴（110年度偵字第9819號
）後，聲請改依協商程序而為判決，本院於中華民國111年4月14
日下午4時在本院刑事第15法庭宣示判決，出席職員如下：
                                    法  官  王靜慧
                                          書記官  陳弘明
                                    通  譯  楊德光
法官起立朗讀判決主文、犯罪事實要旨、處罰條文、附記事項，
及告以上訴限制、期間並提出上訴狀之法院，且諭知記載其內容
：
一、主  文：
　　張宇宸共同犯攜帶兇器踰越牆垣竊盜罪，處有期徒刑捌月；
    未扣案之犯罪所得新臺幣壹仟元沒收，於全部或一部不能沒
    收或不宜執行沒收時，追徵其價額。又共同犯踰越牆垣竊盜
    未遂罪，處有期徒刑肆月，如易科罰金，以新臺幣壹仟元折
    算壹日。
　　陳奕儒共同犯攜帶兇器踰越牆垣竊盜罪，累犯，處有期徒刑
    柒月。
二、犯罪事實要旨：
　㈠陳奕儒、張宇宸意圖為自己不法所有，基於攜帶兇器踰越牆
    垣之竊盜犯意聯絡，於民國110年2月21日凌晨2時3分許，由
    陳奕儒駕駛車牌號碼000-0000號租賃小客車，搭載張宇宸，
    前往位於臺南市○○區○○路000號之南榮科技大學（下稱南榮
    大學），且於抵達該址下車後，一同翻牆入內，侵入該址美
    容大樓，並由張宇宸以其所攜帶、客觀上足供兇器使用之剪
    鉗1支（未據扣案），撬開設於該大樓內之電箱，剪斷其內
    電線約15條，張宇宸、陳奕儒並取走其中約8條電線，且共
    同將之搬運至上揭汽車，一同搭乘該汽車離開而得手，其後
    張宇宸將取得之8條電線以新臺幣（下同）1,000元變賣予不
    詳之人。嗣南榮大學副總務長曾文聰發現遭竊，乃報警處理
    。
  ㈡其後張宇宸欲取走剩餘之上揭電線，另夥同真實姓名、年籍
    不詳之成年男子（下稱某甲），意圖為自己不法所有，基於
    踰越牆垣之竊盜犯意聯絡，於110年2月26日中午12時24分許
    ，一起搭乘車牌號碼000-0000號租賃小客車，前往南榮大學
    ，且於抵達該址下車後，一同翻牆入內，並於開啟電箱正欲
    行竊之際，因誤觸警報系統，為曾文聰獲報前往該址而當場
    發現，張宇宸及某甲為免遭逮捕，乃奔逃並翻牆離開，一同
    搭乘上揭汽車離去，因而未遂。曾文聰追趕不及，遂拍照存
    證並報警處理，經警調閱監視器循線追查，始悉上情。
三、處罰條文：
　　刑法第321條第1項第2款、第3款及刑法第321條第2項、第1
    項第2款。
四、附記事項：
　㈠被告陳奕儒前因竊盜案件，經本院以105年度竹北簡字第155
    號判決判處有期徒刑2月，於108年7月23日縮刑期滿執行完
    畢，於本案構成累犯，經公訴人於協商過程中參酌司法院釋
    字第775號解釋文意旨後，認應加重其最低本刑。
　㈡按犯罪所得，屬於犯罪行為人者，沒收之；前2項之沒收，於
    全部或一部不能沒收或不宜執行沒收時，追徵其價額，刑法
    第38條之1第1項前段、第3項分別定有明文。此外，依同法
    第38條之1第4項規定，犯罪所得固包括其變得之物或財產上
    利益及其孳息，然仍以行為人實際所得者為限。查被告張宇
    宸、陳奕儒共同為如犯罪事實要旨㈠所示竊盜犯行所得之物
    為電線8條，最終由被告張宇宸取得，業據被告張宇宸、陳
    奕儒於本院準備程序中陳述在卷（本院卷第99頁），顯見該
    犯罪所得最終處分權係由被告張宇宸取得，又公訴人與被告
    張宇宸就該電線8條變賣所得1,000元達成宣告沒收之合意（
    本院卷第103頁），本院自應依法於被告張宇宸項下宣告沒
    收及追徵。
　㈡被告2人於本件犯罪事實要旨欄㈠所示竊盜犯行所用之剪鉗1支
    ，未據扣案，且被告張宇宸於準備程序中陳稱已經將其丟棄
    等語（本院卷第99頁），亦無證據證明現仍存在，如予宣告
    沒收，徒增執行程序之耗費，且欠缺刑法上之重要性，爰不
    予宣告沒收或追徵。　
五、協商判決除有刑事訴訟法第455條之4第1項第1款於本訊問程
    序終結前，被告撤銷協商合意或檢察官撤回協商聲請者；第
    2款被告協商之意思非出於自由意志者；第4款被告所犯之罪
    非第455條之2第1項所定得以協商判決者；第6款被告有其他
    較重之裁判上一罪之犯罪事實者；第7款法院認應諭知免刑
    或免訴、不受理者情形之一，及違反同條第2項「法院應於
    協商合意範圍內為判決；法院為協商判決所科之刑，以宣告
    緩刑或2年以下有期徒刑、拘役或罰金為限」之規定者外，
    檢察官與被告均不得上訴。
六、如有前項得上訴之情形，得自收受宣示判決筆錄送達之日起
    20日內，向本院提出上訴書狀，上訴於第二審法院。　　
本案經檢察官陳子維提起公訴，檢察官林李嘉到庭執行職務。
中　　華　　民　　國　　111 　年　　4 　　月　　14　  日
                  刑事第三庭    書記官  陳弘明
                                法  官  王靜慧   
以上正本證明與原本無異。
中　　華　　民　　國　　111 　年　　4 　　月　　14　　日
                                書記官  陳弘明 
附錄本案論罪科刑法條：　　　　　　　　　　　
中華民國刑法第321條
犯前條第1項、第2項之罪而有下列情形之一者，處6月以上5年以
下有期徒刑，得併科50萬元以下罰金：
一、侵入住宅或有人居住之建築物、船艦或隱匿其內而犯之。
二、毀越門窗、牆垣或其他安全設備而犯之。
三、攜帶兇器而犯之。
四、結夥三人以上而犯之。
五、乘火災、水災或其他災害之際而犯之。
六、在車站、港埠、航空站或其他供水、陸、空公眾運輸之舟、
    車、航空機內而犯之。
前項之未遂犯罰之。